pt-BR: Artigos esportivos > Artigos para prática de esportes > Atletismo > Almofada para salto com vara: Capas para colchões de salto com vara; Encaixes de segurança para colchões de salto com vara
hr-HR: Sportska oprema > Atletika > Atletske discipline > Doskočište za skok s motkom: Navlake za doskočišta za skok s motkom; Sigurnosni umetci za doskočišta za skok s motkom
ru: Спортивные товары > Соревновательный спорт > Легкая атлетика > Зоны приземления для прыжков с шестом: Чехлы для зон приземления (прыжки с шестом); Защитные вставки для зон приземления (прыжки с шестом)
es: Equipamiento deportivo > Equipamiento para atletismo > Atletismo > Colchonetas de salto con pértiga: Fundas para colchonetas de salto con garrocha; Rellenos de seguridad para colchonetas de salto con garrocha
vi: Dụng cụ thể thao > Điền kinh > Các môn điền kinh > Đệm nhảy sào: Vỏ bọc hố nhảy sào; Đệm an toàn lót hố nhảy sào
fi: Urheilutarvikkeet > Urheilu > Yleisurheilu > Seiväshyppypaikat: Seiväshyppypatjojen suojukset; Seiväshypyn turvapehmusteet
ja: スポーツ用品 > スポーツ競技 > 陸上 > 棒高跳びピット: 棒高跳び用ピットカバー; 棒高跳び用ピットセーフティインサート
lt-LT: Sporto prekės > Atletika > Lengvoji atletika > Šuolių su kartimi duobės: Šuolių su kartimi šokdynės duobės uždangalai; Šuolių su kartimi duobės saugos įdėklai
ro-RO: Articole sportive > Atletism > Atletism > Gropi pentru sărituri cu prăjina: Huse pentru groapa de prăjină; Inserturi de siguranță pentru groapa de prăjină
sk-SK: Športový tovar > Atletika > Atletická dráha > Doskočisko pre skok o žrdi: Kryty na doskočisko pre skok o žrdi; Bezpečnostné vložky na doskočisko pre skok o žrdi
ko: 스포츠용품 > 운동 > 육상 경기 > 장대높이뛰기 착지 매트: 장대높이뛰기 매트 커버; 장대높이뛰기 매트 안전 인서트
it: Articoli sportivi > Sport > Tracciato e campo atletica > Cassette imbucata per asta: Coperture per materassi salto con l'asta; Inserti di sicurezza per materassi salto con l'asta
sl-SI: Športna oprema > Šport > Atletika > Blazine za skok s palico: Pokrivala za luknjo za skok s palico; Varnostni vložki za luknjo za skok s palico
nb: Sportsutstyr > Friidrett > Track & Field > Stavspranggroper: Trekk til stavsprangmatter; Sikkerhetsinnlegg for stavsprangmatter
hu: Sportszerek > Atlétika > Atlétika > Rúdugrásgödrök: Rúdugrómatrac-huzatok; Rúdugrómatrac biztonsági betétek
zh-TW: 體育用品 > 競技體育 > 田徑 > 撐竿跳墊: 撐竿跳高軟墊防塵罩; 撐竿跳高軟墊安全插件
fr: Équipements sportifs > Divers sports > Athlétisme > Matelas de saut à la perche: Housses de tapis de saut à la perche; Rembourrages de sécurité pour saut à la perche
pl: Sprzęt sportowy > Sport > Lekkoatletyka > Zeskoki do skoku o tyczce: Pokrowce na zeskoki do skoku o tyczce; Wkładki asekuracyjne do zeskoków (skok o tyczce)
de: Sportartikel > Athletik > Leichtathletik > Stabhochsprungmatten: Abdeckungen für Stabhochsprungmatten; Sicherheitseinsätze für Stabhochsprungmatten
bg-BG: Спортни стоки > Спортни занимания > Лека атлетика > Ями за скокове с прът: Покривала за дюшеци за овчарски скок; Предпазни вложки за дюшеци за овчарски скок
zh-CN: 体育用品 > 田径 > 田径用品 > 撑竿跳高垫: 撑杆跳高落地垫罩; 撑杆跳高落地垫安全插块
cs: Sportovní potřeby > Atletické sporty > Atletika > Doskočiště pro skok o tyči: Kryty doskočišť pro skok o tyči; Ochranné vložky do doskočišť pro skok o tyči
th: อุปกรณ์กีฬา > การกีฬา > กรีฑา > เบาะสำหรับกีฬากระโดดค้ำถ่อ: ผ้าคลุมเบาะกระโดดค้ำถ่อ; เบาะเสริมความปลอดภัยกระโดดค้ำถ่อ
tr: Spor Malzemeleri > Spor Ekipmanları > Atletizm > Sırıkla Atlama Çukurları: Sırıkla atlama minderi kılıfları; Sırıkla atlama minderi güvenlik ekleri
pt-PT: Artigos de desporto > Atividade desportiva > Atletismo > Poços de salto com vara: Capas para caixas de salto com vara; Encaixes de segurança para caixas de salto com vara
sv: Sportartiklar > Idrott och sport > Friidrott > Stavhoppsbäddar: Överdrag till stavhoppsmattor; Säkerhetsinlägg för stavhoppsmattor
da: Sportsartikler > Atletik > Baneatletik > Stangspringsmadrasser: Overtræk til stangspringsmåtter; Sikkerhedsindlæg til stangspringsmåtter
el: Αθλητικά είδη > Αθλητισμός > Στίβος > Στρώματα επί κοντώ: Καλύμματα στρωμάτων άλματος επί κοντώ; Πρόσθετα ασφαλείας στρωμάτων άλματος επί κοντώ
nl: Sportartikelen > Lichaamssporten > Atletiek > Polsstokhoogspringmatten: Hoezen voor polsstokhoogspringmatten; Veiligheidsinzetstukken voor polsstokhoogspringen
en: Sporting Goods > Athletics > Track & Field > Pole Vault Pits: Pole Vault Pit Covers; Pole Vault Pit Safety Inserts